臺灣臺北地方法院民事裁定
111年度小上字第189號
上  訴  人  章紹雄


被上訴人    林金盛  
上列當事人間請求損害賠償事件，上訴人對於民國111年10月20
日本院臺北簡易庭111年度北小字第3687號第一審小額民事判決
提起上訴，本院裁定如下：：
    主  文
上訴駁回。
第二審訴訟費用新臺幣壹仟伍佰元由上訴人負擔。
    理  由
一、按對於小額訴訟程序第一審判決之上訴，非以其違背法令為
    理由，不得為之，又其上訴狀內應記載上訴理由，表明下列
    各款事項：㈠原判決所違背之法令及其具體內容；㈡依訴訟資
    料可認為原判決有違背法令之具體事實，民事訴訟法第436
    條之24第2項、第436條之25分別定有明文。是當事人以小額
    訴訟程序之第一審判決違背法令為理由提起上訴時，就原判
    決如何不適用法規或適用法規不當，其上訴狀或理由書應有
    具體之指摘，並揭示該法規之條項或其內容。如依民事訴訟
    法第469條第1款至第5款所列各款事由提起上訴者，其上訴
    狀或理由書應揭示合於該條款之事實，若小額訴訟程序上訴
    人之上訴狀或理由書未依上述方法表明者，自難認已對原判
    決之違背法令有具體之指摘，其上訴即不合法（參最高法院
    71年台上字第314號裁判意旨）。又依民事訴訟法第436條之
    32第2項規定，第469條第6款之判決不備理由或理由矛盾之
    當然違背法令於小額事件之上訴程序並不準用，是於小額事
    件中所謂違背法令，並不包含認定事實錯誤、取捨證據不當
    或就當事人提出之事實或證據疏於調查或漏未斟酌之判決不
    備理由情形。另上訴不合法者，第二審法院應依同法第436
    條之32第2項準用第444條第1項規定，以裁定駁回之。
二、上訴意旨略以：被上訴人主張有將東西圍起來、用機車擋住
    等，均非事實，臺灣臺北地方檢察署檢察署110年度偵字第3
    5438號起訴書及本院111年度審簡字第365號刑事判決關於此
    部分記載內容亦非實在，上訴人並未拿取打孔機、墨水夾等
    ，上訴人更迭改變說詞，漫天主張所受損害金額，上訴人撿
    拾物品均已歸還被上訴人，不應判命上訴人為賠償，上訴人
    無力負擔原審判賠金額，依法提起上訴等語。
三、經查，原判決已依憑兩造所為主張及所提證據，依職權逐一
    而為取捨證據及認定事實，並於判決理由中論述，並無違背
    法令之情形。綜觀本件上訴理由，係就原審法院取捨證據、
    認定事實之職權行使，指摘其為不當，然小額事件所謂違背
    法令不包含認定事實錯誤、取捨證據不當等情形，業如前述
    ，原審就其取捨證據、認定事實，已於判決理由欄加以說明
    ，上訴理由並未具體指摘原審判決究係違反何種內容之證據
    法則、經驗法則或論理法則，亦未表明原審判決所違背法令
    之具體內容及依訴訟資料合於該違背法令之具體事實，自難
    認對原審判決之如何違背法令已有具體之指摘，揆諸前開說
    明，其上訴自非合法，應予駁回。
四、本件第二審訴訟費用，確定為如主文第2項所示之金額。
五、據上論結，本件上訴為不合法，依民事訴訟法第436條之32
    第1項、第2項、第444條第1項前段、第436條之19第1項、第
    95條、第78條，裁定如主文。　　　　
中　　華　　民　　國　　111 　年　　12　　月　　20　日
                  民事第五庭  審判長法  官  匡  偉  
　　　　　　　　　                  
　　　　　　　　　                  法  官  林修平
　　　　　　　　　 
　　　　　　　　　                  法　官　何若薇
以上正本係照原本作成。
本裁定不得抗告。
中　　華　　民　　國　　111 　年　　12　　月　 　20 　日
                                    書記官  林俐如